# 募集资金置换

提问人：sc909116 时间：2021-03-06 15:33:07
置换的起始时点是 5 月 29 日，截至时点是 11 月 30 日
1 、公司付款有账期的， 6 月份支付的款项实质为 5 月份或者 3 月份的采购款，该付款是否可以置换
2 、公司 6 月份支付的采购款（基本为3-5月份的采购）用票据支付的，票据 12 月份到期承兑，承兑金额可以从募集户里面走吗

回答人：chenyiwei
这些问题没有明确规定，需在具体业务背景下分析其合理性。根据相关监管和信息披露要求，“公司在发行申请文件中对募集资金置换先期投入未作出安排，或本次拟置换金额大于发行申请文件披露的金额的，应分析说明置换先期投入的必要性，是否变相改变募集资金用途，是否影响募集资金投资计划的正常进行，置换时间距募集资金到账时间是否不超过 6 个月，并披露董事会审议情况、监事会意见、独立董事意见、注册会计师出具鉴证报告的情况、保荐机构意见等内容。”
个人理解，按合同约定付款期限在置换期间内的，应可以使用募集资金置换（即采用收付实现制口径）。但鉴于规定不明确，对于金额重大的款项，建议咨询督导券商和交易所意见。